Inventaris van het archief van de Nederlandse Bond van Woninginrichters, 1914-1983
Nationaal Archief, Den Haag
Nederlandse Bond van Woninginrichters
Ned. Bond van Woninginrichters
1914-1983
I23304
3.60 meter; 63 inventarisnummers.
Normale geschreven, getypte en gedrukte documenten, geen bijzondere handschriften.
Nationaal Archief, Den Haag
Het archief bevat de beleids- en organisatotische stukken van de Nederlandse Bond van Woninginrichters: notulen van bestuurs- en algemene ledenvergaderingen, (financiële) jaarverslagen, ledenlijsten en correspondentie. Ook zijn er circulaires van de bond bewaard gebleven, en ingebonden jaargangen van tijdschriften op het gebied van de binnenhuisarchitectuur. Daarnaast bevat het archief vergaderstukken afkomstig van de Nederlandsche Bond van Behangers en Meubelmakerspatroons en de Nederlandse Bond van Patroons in het Meubileringsbedrijf:
Archiefvorming
Geschiedenis van het archiefbeheer
De verwerving van het archief
Het archief is door schenking verworven.
2.19
Aanwijzingen voor de gebruiker
Openbaarheidsbeperkingen
Volledig openbaar.
Materiële beperkingen
Aanvraaginstructie
Openbare archiefstukken kunnen online worden aangevraagd en gereserveerd. U kunt dit ook via de terminals in de studiezaal van het Nationaal Archief doen. Om te kunnen reserveren dient u de volgende stappen te volgen:
U maakt een profiel aan op www.gahetna.nl, en logt vervolgens in
Via de archiefinventaris (alleen de beschrijvingen met rode nummers) selecteert u het gewenste archiefstuk door op de knop 'Reserveren' te klikken
In het volgende scherm geeft u aan op welke dag u het archiefstuk wilt inzien
Indien u zich bevindt in de studiezaal en een tafelnummer heeft ontvangen kunt u dit nummer vermelden. Als u geen tafelnummer heeft kunt u tafelnummer 777 laten staan
Vervolgens bevestigt u uw reservering door deze te versturen.
Verwant materiaal
Beschikbaarheid van kopieën
Beschrijving van de series en archiefbestanddelen
- Stukken van de Nederlandsche Bond van Behangers en Meubelmakerspatroons., 1923-1935; 1-3
  - Notulen van bestuursvergaderingen. 1923-1935, 1
  - Vergader-agenda's en presentielijsten. 1927-1935, 2
  - Brochure 25 jaar vereenigingsleven 1904-1929, uitgegeven door de bond. 1929, 3
- Stukken van de Nederlandse Bond van Patroons in het Meubileringsbedrijf., 1942-1953; 4-10
  De bond veranderde in 1959 van naam, maar diverse stukken zijn als retroacta in latere dossiers gevoegd. Zie lijstnummers 14-18.
  - Stukken betreffende de likwidatie van de bond op last van de bezetter en de wederinbezitneming van de gelden. 1942-1946, 4
  - Vergaderstukken. 1945-1950, 5
  - Archiefstukken. 1950, 6
  - Archiefstukken. 1951-1952, 7
  - Presentielijst van aanwezigen bij de viering van het gouden jubileum van de bond. 1954, 8
  - "Gedenkboek": album met handtekeningen van de leden bij gelegenheid van het gouden jubileum. 1954, 9
  - Notulen van de buitengewone algemene ledenvergadering. 26 november 1953, 10
- Notulen van algemene ledenvergaderingen., 1959-1982; 11
- Statuten., Z.j; 12
- Financiële jaarstukken., 1947-1974; 13
- Jaarverslagen., 1948-1972; 14
- Stukken betreffende bestuursvergaderingen en gedelegeerdenvergaderingen., 1952-1961; 15
- Stukken betreffende algemene ledenvergaderingen., 1952-1961; 16
- Correspondentie van het hoofdbestuur van de Nederlandse Bond van Patroons in het Meubileringsbedrijf., 1952-1956; 17
- Jaarboekje van de bond met brochures, uitgegeven wegens jubilea., 1947-1964; 18
- Dossiers inzake enkele specifieke onderwerpen., 1964-1979; 19-28
  - Dossier 411.2: Overlegorgaan Marketing en Distributie van Meubelen. 1972-1978, 19
  - Dossier 412.1: Structuuronderzoek woninginrichting. 1975-1978, 20
  - Dossier 412.2: Rentabiliteitsonderzoek woninginrichting. 1974-1977, 21
  - Dossier 418: Planologie. 1973-1977, 22
  - Dossier 418.3: IKEA-vestiging in Eindhoven. 1977-1979, 23
  - Dossier 418.2: Vergadering in Hengelo over Planologie. 1977, 24
  - Dossier 601: Vestigingswet detailhandel. 1967-1974, 25
  - Dossier 602: Omzetbelasting. 1967-1979, 26
  - Dossier 609/609A: Winkelsluitingswet. 1966-1977, 27
  - Dossier 710: Prijsbeleid. 1964-1970, 28
- Circulaires van de Bondsraad., 1976; 29
- Receptieboek ter gelegenheid van het 60-jarig bestaan., 1964; 30
- Fotoalbum van de viering van het 60-jarig bestaan., 1964; 31
- Notulen van bestuurs- en ledenvergaderingen, met agenda's en correspondentie., 1980-1983; 32
- Stukken betreffende kontakten met overkoepelende organen en de ontbinding van de bond., 1983; 33
- Stukken betreffende de Stichting Vervroegd Uittreden Woningbedrijf., 1982-1983; 34
- Correspondentie van het secretariaat., 1983; 35
- Correspondentie over de redactie van het bondsorgaan Nederlands Binnenhuis., 1979-1980; 36
- Album, houdende kranteartikelen over de viering van het 60-jarig bestaan van de bond., 1964; 37
- Financiële jaarbalansen, met bijlagen., 1966-1982; 38
- Grootboekstaten., 1974-1976; 1978-1983; 39
- Ledenlijsten., 1953-1983; 40
- Stukken betreffende enkele navorderingen van achterstallige contributie., 1982-1983; 41
- Ingekomen stukken van het Algemeen Verbond Winkelbedrijven Woninginrichting., 1970-1980; 42-45
  - Notulen van bestuursvergaderingen. 1971-1980, 42
  - Ledeninformatie, circulaires nummer 1-42. 1970-1973, 43
  - Ledeninformatie, circulaires nummer 43-183. 1974-1976, 44
  - Ledeninformatie, circulaires nummer 84-108. 1977-februari 1980, 45
- Financiële stukken naar aanleiding van verrekeningen met het Algemeen Verbond Winkelbedrijven., 1970-1983; 46
- Circulaires van de bond., 1964-1971; 47
- Ingebonden jaargang van Onze Gids, geïllustreerd vakblad voor den behanger, stoffeerder en meubelfabrikant., 1914; 48
- Ingebonden jaargangen van het Officieel orgaan van de Nederlandse Bond van Patroons in het Meubileringsbedrijf., 1948-1958; 49
- Ingebonden jaargangen van het tijdschrift Nederlands Binnenhuis, aanvankelijk orgaan van de Nederlandse Bond van Patroons in het Meubileringsbedrijf, later van drie bonden op het gebied van woninginrichting., 1954-1982; 50-59
  - 1954-1957, 50
  - 1958-1960, 51
  - 1961-1963, 52
  - 1964-1965, 53
  - 1966-1967, 54
  - 1968-1969, 55
  - 1970-1972, 56
  - 1973-1975, 57
  - 1976, 1977, 1979, 58
  - 1980-1982, 59
- Extra-berichten. Periodieke circulaires van de bond., 1963-1980; 60-63
  - Nummer 295. 1963-1970, 60
  - Nummers 96-147. 1971-1974, 61
  - Nummers 148-189. 1975-1978, 62
  - Nummers 190-198. 1979-1980, 63